臺灣嘉義地方法院刑事判決
110年度訴字第349號
公  訴  人  臺灣嘉義地方檢察署檢察官
被      告  黃信翰



指定辯護人  本院約聘辯護人張家慶  
上列被告因違反毒品危害防制條例案件，經檢察官提起公訴（11
0年度偵字第2412號），本院判決如下：
    主  文
甲○○販賣第三級毒品而混合二種以上之毒品未遂罪，處有期徒刑
貳年，緩刑伍年，緩刑期間付保護管束，並應於本判決確定之日
起壹年內，向公庫支付新臺幣陸萬元，及於本判決確定之日起貳
年內，向指定之政府機關、政府機構、行政法人、社區或其他符
合公益目的之機構或團體，提供壹佰陸拾小時之義務勞務，以及
接受臺灣嘉義地方檢察署舉辦之法治教育課程拾貳小時。扣案如
附表所示之物，均沒收。
    犯 罪 事 實
一、甲○○基於販賣混合第三級毒品、第四級毒品以營利之犯意，
    先於民國110年2月間某日，在臺南市○區○○路0號前，向身分
    不詳之成年男子以每包新臺幣（下同）250元之價格，購入
    含有第三級毒品4-甲基甲基卡西酮、甲基-N,N-二甲基卡西
    酮、硝甲西泮、第四級毒品硝西泮成分之毒品咖啡包共29包
    ，以及以每包2,300元之價格購入第三級毒品愷他命2包，俟
    機以每包毒品咖啡包400元、每包愷他命2,500元之價格對外
    出售。嗣警方執行網路巡邏勤務，在社交軟體TikTok（抖音
    ）發現甲○○以暱稱「大台南營」所發布之販賣毒品訊息，即
    喬裝買家以通訊軟體抖音、微信與甲○○聯繫，並約定以15,0
    00元之價格購買25包毒品咖啡包、2包愷他命。談妥後，甲○
    ○便於110年3月1日22時30分許，前至約定地點即嘉義縣朴子
    市四維路二段261巷旁公園，欲賣上揭毒品給喬裝買家之員
    警之際，旋即被當場逮捕而僅止於未遂階段。警方並在甲○○
    身上扣得附表所示之物，因而查獲。
二、案經嘉義縣警察局朴子分局報請臺灣嘉義地方檢察署檢察官
    偵查起訴。
　　理　由
一、本案以下作為判決基礎所引用的證據，檢察官、被告甲○○及
    辯護人均同意作為證據（本院卷51至52頁、86頁），本院審
    酌該等證據之取得，並無違法或不當等不適宜作為證據的情
    形，自均具有證據能力。
二、上揭犯罪事實，業據被告於偵查及本院審理時均坦白承認(
    警卷4至11頁、偵卷11至12頁、本院卷49至50頁、76頁)，並
    有嘉義縣警察局朴子分局搜索扣押筆錄、扣押物品目錄表、
    職務報告各1份、蒐證照片16張、警方與被告間之抖音、微
    信對話截圖26張、內政部警政署刑事警察局鑑定書、高雄市
    立凱旋醫院濫用藥物成品檢驗鑑定書各1份在卷可參(警卷15
    至22頁、24至27頁、28頁、30至34頁)，復有扣案如附表所
    示之物為證。又被告自承當時缺錢，販賣毒品可以賺差價，
    是用每包毒品咖啡包250元之價格購入，欲以每包400元售出
    ，愷他命則是每包2,300元買進，要以每包2,500元賣出等語
    （本院卷50頁），則其具有販賣毒品以牟利之犯意，要屬無
    疑。綜上所述，本案事證明確，被告犯行堪以認定，應依法
    論科。
三、論罪科刑：
  ㈠毒品危害防制條例第9條第3項所稱之混合，係指將2種以上之
    毒品摻雜調合，無從區分而言（如置於同一包裝），又此規
    定係就犯罪類型變更之個別犯罪行為予以加重，當屬刑法分
    則加重之性質而成為另一獨立之罪。是核被告販賣混合第三
    級毒品、第四級毒品之毒品咖啡包之行為，係犯毒品危害防
    制條例第4條第6項、第3項、第4項、第9條第3項之販賣第三
    級毒品而混合二種以上毒品未遂罪；販賣第三級毒品愷他命
    之部分，則係犯毒品危害防制條例第4條第6項、第3項之販
    賣第三級毒品未遂罪。被告以一行為同時觸犯上開2罪名，
    為想像競合犯，應依刑法第55條規定，從一重以販賣第三級
    毒品而混合二種以上毒品未遂罪處斷。
　㈡刑之加重減輕：
　　⒈被告販賣第三、四級毒品而混合2種以上之毒品，依毒品危
      害防制條例第9條第3項規定，應適用最高級別即販賣第三
      級毒品之法定刑加重其刑。
　　⒉被告之犯行尚屬未遂，爰依刑法第25條第2項規定，按既遂
      犯之刑減輕之。又被告於偵查及審判中均自白本案犯行，
      已如前述，自有毒品危害防制條例第17條第2項規定之適
      用，應予減輕其刑。
　　⒊應依刑法第71條、第70條規定，先加重後遞減之。
　㈢本院審酌被告：⑴高職肄業之智識程度；⑵未婚無子，平常與
    母親、胞兄同住之家庭狀況；⑶為鷹架工人（見本院卷81頁
    之在職證明書影本1紙），經濟狀況普通；⑷未有相同類型之
    犯罪前科，有臺灣高等法院被告前案紀錄表在卷可佐；⑸行
    為時僅24歲，年輕識淺，易受小利吸引而誤觸法網；⑹被查
    獲之29包毒品咖啡包驗前淨重雖共計231.04公克、然4-甲基
    甲基卡西酮、甲基-N,N-二甲基卡西酮之驗前總純質淨重均
    僅各約2.31公克、扣案之愷他命2包，驗前總淨重共計1.511
    公克之犯罪情節；⑺犯後坦承犯行等一切情狀。本院認量處
    如主文所示之刑，應屬適當。
四、被告未曾因故意犯罪受有期徒刑以上刑之宣告，而本院審酌
    被告行為時僅24歲，涉世未深，心智未臻成熟，在知悉此能
    快速獲取金錢之不法途徑後，思慮未周，無法抵抗誘惑，而
    為本件犯行之犯罪動機，認其只是一時不小心誤入歧途，尚
    有機會重返正軌。酌以被告現為鷹架工人，有正當職業，倘
    入獄服刑，恐將中斷工作，對其未來亦非有利。再考量被告
    犯後自始坦承犯行，已深切表示悔意，當知所警惕，信無再
    犯之虞。從而，本院認其所受宣告之刑，以暫不執行為適當
    ，爰依刑法第74條第1項第1款規定，宣告緩刑5年。另為使
    被告能記取教訓，本院認另有賦予其一定負擔之必要，再依
    刑法第74條第2項第4款、第5款、第8款之規定，命被告在期
    限內為如主文所示之條件。復依刑法第93條第1項第2款規定
    ，宣告在緩刑期間付保護管束，以啟自新。被告如未履行本
    判決所諭知之負擔，而情節重大者，檢察官得依刑事訴訟法
    第476條、刑法第75條之1之規定，聲請撤銷對其所為之緩刑
    宣告，併予敘明。
五、沒收部分：
　㈠扣案如附表編號1、2所示之物，均屬違禁物，應依刑法第38
    條第1項規定沒收。又包裝上開毒品之包裝袋，與上開毒品
    不能析離，應併沒收。
　㈡扣案如附表編號3所示之手機1支(含SIM卡1張)，係被告所有
    供本案犯行所用之物，業據其供承明確（本院卷49至50頁）
    ，是應依毒品危害防制條例第19條第1項規定，予以宣告沒
    收。
據上論斷，應依刑事訴訟法第299條第1項前段，毒品危害防制條
例第4條第6項、第3項、第4項、第9條第3項、第17條第2項、第1
9條第1項，刑法第11條、第25條第2項、第55條、第38條第1項、
第74條第1項第1款、第2項第4款、第5款、第8款、第93條第1項
第2款，判決如主文。
本案經檢察官吳咨泓提起公訴、檢察官葉美菁到庭執行職務
中　　華　　民　　國　　110 　年　　10　　月　　14　　日
                  刑事第三庭    審判長法  官  吳育霖
                                      法  官  方宣恩
                                      法  官  張佐榕
以上正本證明與原本無異。
如不服本判決，應於判決送達後20日內，向本院提出上訴狀。
中　　華　　民　　國　　110 　年　　10　　月　　14　　日
                                      書記官　連彩婷
附錄本判決論罪科刑法條全文
毒品危害防制條例第4條
製造、運輸、販賣第一級毒品者，處死刑或無期徒刑；處無期徒
刑者，得併科新臺幣3千萬元以下罰金。
製造、運輸、販賣第二級毒品者，處無期徒刑或10年以上有期徒
刑，得併科新臺幣1千5百萬元以下罰金。
製造、運輸、販賣第三級毒品者，處7年以上有期徒刑，得併科
新臺幣1千萬元以下罰金。
製造、運輸、販賣第四級毒品者，處5年以上12年以下有期徒刑
，得併科新臺幣5百萬元以下罰金。
製造、運輸、販賣專供製造或施用毒品之器具者，處1年以上7年
以下有期徒刑，得併科新臺幣1百50萬元以下罰金。
前五項之未遂犯罰之。

毒品危害防制條例第9條
成年人對未成年人販賣毒品或犯前三條之罪者，依各該條項規定
加重其刑至二分之一。
明知為懷胎婦女而對之販賣毒品或犯前三條之罪者，亦同。
犯前五條之罪而混合二種以上之毒品者，適用其中最高級別毒品
之法定刑，並加重其刑至二分之一。

附表：
編號 品名 數量 1 含有第三級毒品4-甲基甲基卡西酮、甲基-N,N-二甲基卡西酮、硝甲西泮、第四級毒品硝西泮成分之毒品咖啡包 29包，驗前總淨重約231.04公克，驗餘總淨重約230.28公克，4-甲基甲基卡西酮驗前總純質淨重約2.31公克、甲基-N,N-二甲基卡西酮驗前總純質淨重約2.31公克（硝甲西泮、硝西泮之純度均未達1%，無法估算純質淨重） 2 第三級毒品愷他命 2包，驗前淨重分別為0.752公克、0.759公克，驗餘淨重分別為0.733公克、0.738公克 3 iPhone 8 PLUS手機 1支（含門號0000000000號SIM卡1張）